臺灣新北地方法院刑事判決
111年度審易字第1904號
公  訴  人  臺灣新北地方檢察署檢察官
被      告  周錫勳



上列被告因竊盜案件，經檢察官提起公訴（111年度偵字第30289
號），被告於準備程序中就被訴事實為有罪之陳述，經本院裁定
改以簡式審判程序審理，判決如下：
    主  文
周錫勳犯竊盜未遂罪，處拘役參拾日，如易科罰金，以新臺幣壹
仟元折算日。 
    事實及理由
一、本案犯罪事實及證據，除證據部分補充「被告周錫勳於本院
    準備程序、審理時之自白」外，餘均引用如附件檢察官起訴
    書之記載。　　
二、論罪科刑：　　　
  ㈠核被告所為，係犯係犯刑法第320條第3項、第1項之竊盜未遂
    罪，被告就此部分犯行雖已著手竊盜行為之實行，惟未生竊
    得財物之結果，其行為尚屬未遂，應依刑法第25條第2項規
    定，按既遂犯之刑度減輕其刑。
　㈡爰審酌被告不思以正當途徑賺取財物，恣意竊取他人財物，
    並經告訴人張雅薏發現而未遂，顯然欠缺尊重他人財產權之
    觀念，所為應予非難，惟念其於犯後坦承犯行，態度尚可，
    被告雖表示願與告訴人進行調解，然告訴人未到院調解，致
    被告未能與告訴人達成和解或賠償損害，有本院刑事報到明
    細附卷可考，兼衡其個人戶籍資料查詢結果註記為國中畢業
    之教育程度、於警詢中自陳小康之家庭經濟狀況、素行、犯
    罪之動機、目的、手段、本件尚未竊得財物等一切情狀，量
    處如主文所示之刑，並諭知易科罰金之折算標準。
據上論斷，應依刑事訴訟法第273條之1第1項、第299條第1項前
段，判決如主文。
本案經檢察官黃彥琿偵查起訴，由檢察官宋有容到庭執行職務。
中    華    民    國   111    年   11     月    14    日
                  刑事第二十三庭  法  官  龔書安
上列正本證明與原本無異。
如不服本判決，應於判決送達後20日內敘明上訴理由，向本院提
出上訴狀（應附繕本），上訴於臺灣高等法院。其未敘述上訴理
由者，應於上訴期間屆滿後20日內向本院補提理由書「切勿逕送
上級法院」。
　　　　　　　　　　　　　　　　　書記官  石秉弘
中　　華　　民　　國　　111 　年　　11　　月　　15　　日
附錄本案論罪科刑法條全文：
中華民國刑法第320條
意圖為自己或第三人不法之所有，而竊取他人之動產者，為竊盜
罪，處5 年以下有期徒刑、拘役或50萬元以下罰金。
意圖為自己或第三人不法之利益，而竊佔他人之不動產者，依前
項之規定處斷。
前二項之未遂犯罰之。
--------------------------------------------------------
附件：
臺灣新北地方檢察署檢察官起訴書
                                    111年度偵字第30289號
　　被　　　告　周錫勳　男　56歲（民國00年0月00日生）
　　　　　　　　　　　　住○○市○○區○○街00巷0弄00號2
　　　　　　　　　　　　樓
　　　　　　　　　　　　國民身分證統一編號：Z000000000號
上列被告因竊盜案件，已經偵查終結，認應該提起公訴，茲將犯
罪事實及證據並所犯法條分敘如下：
　　　　犯罪事實
一、周錫勳於民國111年6月30日18時19分許，在新北市○○區○○路
    0段000號前，見張雅薏所有之車牌號碼000-0000號普通重型
    機車停放該處而鑰匙未取下，竟意圖為自己不法之所有，基
    於竊盜之犯意，徒手以該機車上之鑰匙發動電門，惟尚未得
    手，即為張雅薏當場發覺喝止而未遂，經張雅薏報警處理，
    始查悉上情。
二、案經張雅薏訴由新北市政府警察局樹林分局報告偵辦。
　　　　證據並所犯法條
一、證據清單及待證事實
編號 證據名稱 待證事實 一 被告周錫勳於警詢時及偵查中之供述 被告矢口否認竊盜犯行，辯稱：伊有騎在告訴人機車上 ，要給他發動，伊發動機車前，沒有經過告訴人同意，伊有跟告訴人說機車可不可以借伊，告訴人說不要云云 。 二 告訴人張雅薏於警詢中之指訴 告訴人所有之上開機車遭竊之事實。 三 監視錄影光碟1片暨畫面翻拍照片3張 佐證被告涉犯本件竊盜之事實。 四 新北市政府警察局樹林分局扣押筆錄、扣押物品目錄表、贓物認領保管單各1紙 被告所竊上開機車係告訴人所有之事實。 
二、核被告所為，係犯刑法第320條第3項、第1項之竊盜未遂罪
    嫌。
三、依刑事訴訟法第251條第1項提起公訴。
　  此　致
臺灣新北地方法院
中　　華　　民　　國　 111　　年　　7 　　月　　15　　日
                          檢　察　官  黃彥琿